Inventaris van het archief van het Ministerie van Oorlog: Stamboeken van Onderofficieren en Minderen van de Landmacht, 1813-1924
Nationaal Archief, Den Haag
- WAPEN DER INFANTERIE
  - Regimenten Infanterie 1841 - 1924, met Landweerbataljons 1903-1922
    - 10e Regiment Infanterie met bijbehorende Bataljons Landweer Infanterie
      - 10e Regiment Infanterie
        - Stamboeken 10e Regiment Infanterie, met namenklappers., 1904-1922; 3848-3876
          - stamboeknummers 19092-20142, 1914-1915, 3866
          - stamboeknummers 20143-21221, 1915-1916, 3867
          - stamboeknummers 21222-21224, 1917, 3868
          - stamboeknummers 21225-23310, 1917-1918, 3869
          - stamboeknummers 23311-24288, 1918, 3870
          - stamboeknummers 24289-25306, 1919-1920, 3871
          - stamboeknummers 25307-26289, 1920-1922, 3872
          - stamboeknummers 26290-26251, 1922, 3873
          - namenklapper, 1904-1910, 3874
          - namenklapper, 1911-1918, 3875
          - namenklapper, 1919-1922, 3876
        - Stamboeken 10e Regiment Infanterie, met namenklappers., 1904-1924; 2147-2173
          - stamboeknummers 1-1074, 1904, 2147
          - stamboeknummers 1075-2187, 1904, 2148
          - stamboeknummers 2188-3323, 1904, 2149
          - stamboeknummers 3324-4456, 1904, 2150
          - stamboeknummers 4457-5564, 1904, 2151
          - stamboeknummers 5565-6466, 1904-1905, 2152
          - stamboeknummers 6467-7608, 1905, 2153
          - stamboeknummers 7609-8737, 1905-1906, 2154
          - stamboeknummers 8738-9868, 1906-1907, 2155
          - stamboeknummers 9869-11007, 1907-1908, 2156
          - stamboeknummers 11008-12146, 1908-1909, 2157
          - stamboeknummers 12147-13287, 1909-1910, 2158
          - stamboeknummers 13288-14428, 1910-1911, 2159
          - stamboeknummers 14429-15571, 1911, 2160
          - stamboeknummers 15572-16722, 1911-1912, 2161
          - stamboeknummers 16723-17865, 1912-1913, 2162
          - stamboeknummers 17866-18974, 1913-1914, 2163
          - stamboeknummers 18975-20173, 1914-1915, 2164
          - stamboeknummers 20174-21283, 1915-1917, 2165
          - stamboeknummers 21284-22428, 1917, 2166
          - stamboeknummers 22429-23567, 1917-1918, 2167
          - stamboeknummers 23568-24687, 1918-1919, 2168
          - stamboeknummers 24688-25798, 1919-1920, 2169
          - stamboeknummers 25799-26900, 1920-1923, 2170
          - stamboeknummers 26901-27449, 1923-1924, 2171
          - namenklapper, 1904-1912, 2172
          - namenklapper, 1913-1924, 2173
      - 21e Bataljon Landweer
        - Stamboeken 21e Bataljon Landweer, met namenklapper., 1903-1922; 3877-3883
          - stamboeknummers 1-771, 1903-1908, 3877
          - stamboeknummers 772-1324, 1908-1911, 3878
          - stamboeknummers 1325-1897, 1911-1912, 3879
          - stamboeknummers 1898-2984, 1912-1916, 3880
          - stamboeknummers 2985-3997, 1916-1919, 3881
          - stamboeknummers 3998-4863, 1919-1922, 3882
          - namenklapper, 1903-1922, 3883
        - Stamboeken 21e Bataljon Landweer, met namenklapper., 1903-1922; 2174-2179
          - stamboeknummers 1-1010, 1903-1909, 2174
          - stamboeknummers 1011-1862, 1909-1912, 2175
          - stamboeknummers 1863-2891, 1912-1916, 2176
          - stamboeknummers 2892-4005, 1916-1919, 2177
          - stamboeknummers 4006-4863, 1919-1922, 2178
          - namenklapper, 1903-1922, 2179
      - 25e Bataljon Landweer
        - Stamboeken 25e Bataljon Landweer, met namenklapper., 1903-1921; 3884-3890
          - stamboeknummers 1-777, 1903-1908, 3884
          - stamboeknummers 778-1357, 1908-1911, 3885
          - stamboeknummers 1358-1907, 1912-1915, 3886
          - stamboeknummers 1908-2631, 1916, 3887
          - stamboeknummers 2632-3684, 1916-1919, 3888
          - stamboeknummers 3685-4377, 1920-1921, 3889
          - namenklapper, 1903-1922, 3890
        - Stamboeken 25e Bataljon Landweer, met namenklapper., 1903-1923; 2180-2186
          - stamboeknummers 1-771, 1903-1908, 2180
          - stamboeknummers 772-1636, 1908-1913, 2181
          - stamboeknummers 1637-2489, 1913-1916, 2182
          - stamboeknummers 2490-3391, 1916-1919, 2183
          - stamboeknummers 3392-4318, 1919-1921, 2184
          - stamboeknummers 4319-4385, 1921-1923, 2185
          - namenklapper, 1903-1923, 2186
    - 11e Regiment Infanterie met bijbehorende Bataljons Landweer Infanterie
      - 11e Regiment Infanterie
        - Stamboeken 11e Regiment Infanterie, met namenklappers., 1905-1922; 3891-3916
          - stamboeknummers 1-986, 1905, 3891
          - stamboeknummers 987-1982, 1905, 3892
          - stamboeknummers 1983-2940, 1905, 3893
          - stamboeknummers 2941-3954, 1905, 3894
          - stamboeknummers 3955-4960, 1905, 3895
          - stamboeknummers 4961-6259, 1905-1906, 3896
          - stamboeknummers 6260-7573, 1906-1907, 3897
          - stamboeknummers 7574-8766, 1907-1908, 3898
          - stamboeknummers 8767-9715, 1908-1909, 3899
          - stamboeknummers 9716-10603, 1909, 3900
          - stamboeknummers 10604-11458, 1910, 3901
          - stamboeknummers 11459-12318, 1910-1911, 3902
          - stamboeknummers 12319-13353, 1911-1912, 3903
          - stamboeknummers 13354-14396, 1912, 3904
          - stamboeknummers 14397-15362, 1912-1913, 3905
          - stamboeknummers 15363-16484, 1913-1914, 3906
          - stamboeknummers 16485-17395, 1914-1915, 3907
          - stamboeknummers 17396-18439, 1915-1916, 3908
          - stamboeknummers 18440-19467, 1917, 3909
          - stamboeknummers 19468-20458, 1917, 3910
          - stamboeknummers 20459-21437, 1918, 3911
          - stamboeknummers 21438-22467, 1918-1920, 3912
          - stamboeknummers 22468-23724, 1920-1922, 3913
          - stamboeknummers 23725-23942, 1922, 3914
          - namenklapper, 1905-1913, 3915
          - namenklapper, 1914-1922, 3916
        - Stamboeken 11e Regiment Infanterie, met namenklapper., 1905-1924; 2187-2213
          - stamboeknummers 1-1000, 1905, 2187
          - stamboeknummers 1001-2000, 1905, 2188
          - stamboeknummers 2001-3000, 1905, 2189
          - stamboeknummers 3001-4000, 1905, 2190
          - stamboeknummers 4001-5000, 1905, 2191
          - stamboeknummers 5001-6000, 1905-1906, 2192
          - stamboeknummers 6001-7000, 1906-1907, 2193
          - stamboeknummers 7001-8000, 1907-1908, 2194
          - stamboeknummers 8001-9000, 1908, 2195
          - stamboeknummers 9001-10000, 1908-1909, 2196
          - stamboeknummers 10001-11000, 1909-1910, 2197
          - stamboeknummers 11001-12000, 1910-1911, 2198
          - stamboeknummers 12001-13000, 1911, 2199
          - stamboeknummers 13001-14000, 1911-1912, 2200
          - stamboeknummers 14001-15000, 1912-1913, 2201
          - stamboeknummers 15001-16000, 1913-1914, 2202
          - stamboeknummers 16001-17000, 1914-1915, 2203
          - stamboeknummers 17001-18000, 1915-1916, 2204
          - stamboeknummers 18001-19000, 1916-1917, 2205
          - stamboeknummers 19001-20000, 1917, 2206
          - stamboeknummers 20001-21000, 1917-1918, 2207
          - stamboeknummers 21001-22000, 1918-1919, 2208
          - stamboeknummers 22001-23000, 1919-1920, 2209
          - stamboeknummers 23001-24000, 1920-1923, 2210
          - stamboeknummers 24001-24975, 1923-1924, 2211
          - staf, 1905-1922, 2212
          - namenklapper, 1905-1924, 2213
      - 12e Bataljon Landweer
        - Stamboeken 12e Bataljon Landweer, met namenklapper., 1903-1922; 3917-3923
          - stamboeknummers 1-850, 1903-1908, 3917
          - stamboeknummers 851-1616, 1908-1911, 3918
          - stamboeknummers 1617-2365, 1912-1914, 3919
          - stamboeknummers 2366-3198, 1915-1916, 3920
          - stamboeknummers 3199-4283, 1917-1919, 3921
          - stamboeknummers 4284-5149, 1920-1922, 3922
          - namenklapper, 1903-1921, 3923
        - Stamboeken 12e Bataljon Landweer, met namenklapper., 1903-1922; 2214-2219
          - stamboeknummers 1-1119, 1903-1909, 2214
          - stamboeknummers 1120-2179, 1909-1913, 2215
          - stamboeknummers 2180-3306, 1913-1917, 2216
          - stamboeknummers 3307-4403, 1917-1920, 2217
          - stamboeknummers 4404-5149, 1920-1922, 2218
          - namenklapper, 1903-1922, 2219
      - 13e Bataljon Landweer
        - Stamboeken 13e Bataljon Landweer, met namenklapper., 1903-1922; 3924-3931
          - stamboeknummers 1-744, 1903-1908, 3924
          - stamboeknummers 745-1195, 1908-1911, 3925
          - stamboeknummers 1196-1689, 1911-1912, 3926
          - stamboeknummers 1690-2301, 1912-1913, 3927
          - stamboeknummers 2302-3140, 1914-1917, 3928
          - stamboeknummers 3141-4210, 1917-1919, 3929
          - stamboeknummers 4211-5207, 1919-1922, 3930
          - namenklapper, 1903-1921, 3931
        - Stamboeken 13e Bataljon Landweer, met namenklapper., 1903-1922; 2220-2227
          - stamboeknummers 1-902, 1903-1909, 2220
          - stamboeknummers 903-1478, 1909-1912, 2221
          - stamboeknummers 1479-1728, 1912-1913, 2222
          - stamboeknummers 1729-2559, 1913-1916, 2223
          - stamboeknummers 2560-3636, 1916-1918, 2224
          - stamboeknummers 3637-4770, 1918-1921, 2225
          - stamboeknummers 4771-5207, 1921-1922, 2226
          - namenklapper, 1903-1922, 2227
    - 12e Regiment Infanterie met bijbehorende Bataljons Landweer Infanterie
      - 12e Regiment Infanterie
        - Stamboeken 12e Regiment Infanterie, met namenklappers., 1913-1922; 3932-3945
          - stamboeknummers 1-943, 1913, 3932
          - stamboeknummers 944-2048, 1913, 3933
          - stamboeknummers 2049-3174, 1913, 3934
          - stamboeknummers 3175-4089, 1913, 3935
          - stamboeknummers 4090-5185, 1913-1914, 3936
          - stamboeknummers 5186-6152, 1914-1915, 3937
          - stamboeknummers 6153-7204, 1915-1916, 3938
          - stamboeknummers 7205-8224, 1916-1917, 3939
          - stamboeknummers 8225-9449, 1917-1918, 3940
          - stamboeknummers 9450-10450, 1918-1919, 3941
          - stamboeknummers 10451-11385, 1919-1921, 3942
          - stamboeknummers 11386-12124, 1921-1922, 3943
          - namenklapper, 1913-1917, 3944
          - namenklapper, 1918-1922, 3945
        - Stamboeken 12e Regiment Infanterie, met namenklappers., 1913-1924; 2228-2241
          - stamboeknummers 1-1146, 1913, 2228
          - stamboeknummers 1147-2292, 1913-1914, 2229
          - stamboeknummers 2293-3438, 1914, 2230
          - stamboeknummers 3439-4578, 1914, 2231
          - stamboeknummers 4579-5721, 1914-1915, 2232
          - stamboeknummers 5722-6926, 1915-1916, 2233
          - stamboeknummers 6927-8096, 1916-1917, 2234
          - stamboeknummers 8097-9252, 1917-1918, 2235
          - stamboeknummers 9253-10381, 1918-1919, 2236
          - stamboeknummers 10382-11551, 1919-1922, 2237
          - stamboeknummers 11552-12659, 1922-1923, 2238
          - stamboeknummers 12660-13078, 1923-1924, 2239
          - namenklapper, 1913-1916, 2240
          - namenklapper, 1917-1924, 2241
      - 5e Bataljon Landweer
        - Stamboeken 5e Bataljon Landweer, met namenklapper., 1903-1920; 3946-3952
          - stamboeknummers 1-707, 1903-1908, 3946
          - stamboeknummers 708-1426, 1908-1911, 3947
          - stamboeknummers 1427-2204, 1911-1913, 3948
          - stamboeknummers 2205-2982, 1914-1916, 3949
          - stamboeknummers 2983-3990, 1916-1919, 3950
          - stamboeknummers 3991-4785, 1919-1920, 3951
          - namenklapper, 1903-1921, 3952
        - Stamboeken 5e Bataljon Landweer, met namenklapper., 1903-1922; 2242-2247
          - stamboeknummers 1-1042, 1903-1910, 2242
          - stamboeknummers 1043-2225, 1910-1914, 2243
          - stamboeknummers 2226-3359, 1914-1918, 2244
          - stamboeknummers 3360-4487, 1918-1921, 2245
          - stamboeknummers 4488-4785, 1921-1922, 2246
          - namenklapper, 1903-1922, 2247
      - 6e Bataljon Landweer
        - Stamboeken 6e Bataljon Landweer, met namenklapper., 1903-1922; 3953-3959
          - stamboeknummers 1-672, 1903-1908, 3953
          - stamboeknummers 673-1308, 1908-1912, 3954
          - stamboeknummers 1309-2032, 1912-1913, 3955
          - stamboeknummers 2033-2886, 1914-1917, 3956
          - stamboeknummers 2887-3923, 1918-1920, 3957
          - stamboeknummers 3924-4353, 1920-1922, 3958
          - namenklapper, 1903-1922, 3959
        - Stamboeken 6e Bataljon Landweer, met namenklapper., 1903-1924; 2248-2252
          - stamboeknummers 1-1090, 1903-1911, 2248
          - stamboeknummers 1091-2233, 1911-1916, 2249
          - stamboeknummers 2234-3328, 1916-1919, 2250
          - stamboeknummers 3329-4355, 1919-1924, 2251
          - namenklapper, 1903-1924, 2252
    - 13e Regiment Infanterie met bijbehorende Bataljons Landweer Infanterie
      - 13e Regiment Infanterie
        - Stamboeken 13e Regiment Infanterie, met namenklappers., 1913-1922; 3960-3974
          - stamboeknummers 1-953, 1913, 3960
          - stamboeknummers 954-1976, 1913, 3961
          - stamboeknummers 1977-3013, 1913, 3962
          - stamboeknummers 3014-3995, 1913, 3963
          - stamboeknummers 3996-5088, 1913-1914, 3964
          - stamboeknummers 5089-6152, 1914-1915, 3965
          - stamboeknummers 6153-7218, 1916-1917, 3966
          - stamboeknummers 7219-8262, 1917, 3967
          - stamboeknummers 8263-9366, 1918, 3968
          - stamboeknummers 9367-10424, 1918-1919, 3969
          - stamboeknummers 10425-11329, 1919-1920, 3970
          - stamboeknummers 11400-12403, 1921-1922, 3971
          - stamboeknummers 12404-12603, 1922, 3972
          - namenklapper, 1905-1918, 3973
          - namenklapper, 1919-1922, 3974
        - Stamboeken 13e Regiment Infanterie, met namenklapper., 1913-1924; 2253-2266
          - stamboeknummers 1-1134, 1913, 2253
          - stamboeknummers 1135-2268, 1913, 2254
          - stamboeknummers 2269-3394, 1913, 2255
          - stamboeknummers 3395-4525, 1913-1914, 2256
          - stamboeknummers 4526-5639, 1914-1915, 2257
          - stamboeknummers 5640-6753, 1915-1916, 2258
          - stamboeknummers 6754-7872, 1916-1917, 2259
          - stamboeknummers 7873-8934, 1917-1918, 2260
          - stamboeknummers 8935-10036, 1918-1919, 2261
          - stamboeknummers 10037-11151, 1919-1920, 2262
          - stamboeknummers 11152-12224, 1920-1922, 2263
          - stamboeknummers 12225-13384, 1922-1924, 2264
          - stamboeknummers 13385-13551, 1924, 2265
          - namenklapper, 1913-1924, 2266
      - 46e Bataljon Landweer
        - Stamboeken 46e Bataljon Landweer, met namenklapper., 1903-1922; 3975-3981
          - stamboeknummers 1-722, 1903-1908, 3975
          - stamboeknummers 723-1386, 1909-1912, 3976
          - stamboeknummers 1369-2083, 1912-1916, 3977
          - stamboeknummers 2084-2813, 1916-1917, 3978
          - stamboeknummers 2814-3947, 1918-1919, 3979
          - stamboeknummers 3948-5001, 1919-1922, 3980
          - namenklapper, 1903-1922, 3981
        - Stamboeken 46e Bataljon Landweer, met namenklapper., 1903-1922; 2267-2272
          - stamboeknummers 1-1070, 1903-1911, 2267
          - stamboeknummers 1071-2211, 1911-1916, 2268
          - stamboeknummers 2212-3334, 1916-1918, 2269
          - stamboeknummers 3335-4442, 1918-1920, 2270
          - stamboeknummers 4443-5001, 1920-1922, 2271
          - namenklapper, 1903-1922, 2272
      - 48e Bataljon landweer
        - Stamboeken 48e Bataljon Landweer, met namenklapper., 1903-1922; 3986-3992
          - stamboeknummers 1-612, 1903-1908, 3986
          - stamboeknummers 613-1236, 1908-1911, 3987
          - stamboeknummers 1237-1985, 1912-1913, 3988
          - stamboeknummers 1986-2852, 1914-1917, 3989
          - stamboeknummers 2853-3788, 1917-1919, 3990
          - stamboeknummers 3789-4450, 1920-1922, 3991
          - namenklapper, 1903-1922, 3992
        - Stamboeken 48e Bataljon Landweer, met namenklapper., 1903-1922; 2273-2278
          - stamboeknummers 1-1019, 1903-1911, 2273
          - stamboeknummers 1020-2021, 1911-1916, 2274
          - stamboeknummers 2022-3002, 1916-1917, 2275
          - stamboeknummers 3003-3951, 1917-1920, 2276
          - stamboeknummers 3952-4450, 1920-1922, 2277
          - namenklapper, 1903-1922, 2278
    - 14e Regiment Infanterie met bijbehorende Bataljons Landweer Infanterie
      - 14e Regiment Infanterie
        - Stamboeken 14e Regiment Infanterie, met namenklappers., 1913-1922; 3993-4005
          - stamboeknummers 1-1021, 1913, 3993
          - stamboeknummers 1022-2157, 1913, 3994
          - stamboeknummers 2158-3296, 1913, 3995
          - stamboeknummers 3297-4422, 1913-1914, 3996
          - stamboeknummers 4423-5383, 1914-1915, 3997
          - stamboeknummers 5384-6352, 1915-1916, 3998
          - stamboeknummers 6353-7308, 1916-1917, 3999
          - stamboeknummers 7309-8411, 1917-1918, 4000
          - stamboeknummers 8412-9455, 1918-1919, 4001
          - stamboeknummers 9456-10521, 1919-1920, 4002
          - stamboeknummers 10522-11736, 1920-1922, 4003
          - namenklapper, 1913-1918, 4004
          - namenklapper, 1919-1922, 4005
        - Stamboeken 14e Regiment Infanterie, met namenklapper., 1913-1924; 2279-2291
          - stamboeknummers 1-1146, 1913, 2279
          - stamboeknummers 1147-2292, 1913-1914, 2280
          - stamboeknummers 2293-3425, 1913-1914, 2281
          - stamboeknummers 3426-4516, 1913-1914, 2282
          - stamboeknummers 4517-5607, 1914-1915, 2283
          - stamboeknummers 5608-6720, 1915-1917, 2284
          - stamboeknummers 6721-7822, 1917-1918, 2285
          - stamboeknummers 7823-8951, 1918, 2286
          - stamboeknummers 8952-10030, 1918-1920, 2287
          - stamboeknummers 10031-11149, 1920-1922, 2288
          - stamboeknummers 11150-12274, 1922-1923, 2289
          - stamboeknummers 12275-12674, 1923-1924, 2290
          - namenklapper, 1913-1924, 2291
        - Alfabetisch registers dienstplichtigen ingedeeld bij het 14e Regiment Infanterie., 2292-2297
          - lichting: 1916-1928, 2292
          - lichting: 1917-1928, 2293
          - lichting: 1917-1928, 2294
          - lichting: 1919-1931, 2295
          - lichting: 1929-1931, 2296
          - lichting: 1929-1931, 2297
      - 38e Bataljon Landweer
        - Stamboeken 38e Bataljon Landweer, met namenklapper., 1903-1922; 4006-4012
          - stamboeknummers 1-647, 1903-1908, 4006
          - stamboeknummers 648-1310, 1908-1911, 4007
          - stamboeknummers 1311-1999, 1911-1913, 4008
          - stamboeknummers 2000-2768, 1914-1916, 4009
          - stamboeknummers 2769-3927, 1917-1920, 4010
          - stamboeknummers 3928-4337, 1920-1922, 4011
          - namenklapper, 1903-1922, 4012
        - Stamboeken 38e Bataljon Landweer, met namenklapper., 1903-1922; 2298-2303
          - stamboeknummers 1-1105, 1903-1911, 2298
          - stamboeknummers 1106-2241, 1911-1916, 2299
          - stamboeknummers 2242-3352, 1916-1919, 2300
          - stamboeknummers 3353-4337, 1919-1922, 2301
          - namenklapper, 1903-1922, 2302
          - staf, 1916-1922, 2303
      - 39e Bataljon Landweer
        - Stamboeken 39e Bataljon Landweer, met namenklapper., 1903-1922; 4013-4019
          - stamboeknummers 1-726, 1903-1908, 4013
          - stamboeknummers 727-1374, 1908-1911, 4014
          - stamboeknummers 1375-2169, 1911-1914, 4015
          - stamboeknummers 2170-2865, 1914-1916, 4016
          - stamboeknummers 2866-3790, 1916-1920, 4017
          - stamboeknummers 3791-4662, 1920-1922, 4018
          - namenklapper, 1903-1922, 4019
        - Stamboeken 39e Bataljon Landweer, met namenklapper., 1903-1922; 2304-2309
          - stamboeknummers 1-1104, 1903-1910, 2304
          - stamboeknummers 1105-2242, 1910-1916, 2305
          - stamboeknummers 2243-3388, 1916-1918, 2306
          - stamboeknummers 3389-4510, 1918-1921, 2307
          - stamboeknummers 4511-4662, 1921-1922, 2308
          - namenklapper, 1903-1922, 2309
    - 15e Regiment Infanterie met bijbehorende Bataljons Landweer Infanterie
      - 15e Regiment Infanterie
        - Stamboeken 15e Regiment Infanterie, met namenklappers., 1913-1922; 4020-4034
          - stamboeknummers 1-1036, 1913, 4020
          - stamboeknummers 1037-2050, 1913, 4021
          - stamboeknummers 2051-3080, 1913, 4022
          - stamboeknummers 3081-4099, 1913, 4023
          - stamboeknummers 4100-5072, 1913-1914, 4024
          - stamboeknummers 5073-5978, 1914-1915, 4025
          - stamboeknummers 5979-7039, 1915-1916, 4026
          - stamboeknummers 7040-8000, 1917, 4027
          - stamboeknummers 8001-8934, 1917-1918, 4028
          - stamboeknummers 8935-9942, 1918, 4029
          - stamboeknummers 9943-11010, 1919-1920, 4030
          - stamboeknummers 11011-11973, 1920-1922, 4031
          - stamboeknummers 11974-12262, 1922, 4032
          - namenklapper, 1913-1917, 4033
          - namenklapper, 1918-1922, 4034
        - Stamboeken 15e Regiment Infanterie, met namenklapper., 1912-1924; 2310-2322
          - stamboeknummers 1-1156, 1912, 2310
          - stamboeknummers 1157-2289, 1912, 2311
          - stamboeknummers 2290-3446, 1912-1913, 2312
          - stamboeknummers 3447-4588, 1913-1914, 2313
          - stamboeknummers 4589-5666, 1914-1915, 2314
          - stamboeknummers 5667-6785, 1915-1916, 2315
          - stamboeknummers 6786-7935, 1916-1917, 2316
          - stamboeknummers 7936-9104, 1917-1918, 2317
          - stamboeknummers 9105-10239, 1918-1919, 2318
          - stamboeknummers 10240-11313, 1919-1920, 2319
          - stamboeknummers 11314-12292, 1920-1923, 2320
          - stamboeknummers 12293-13214, 1923-1924, 2321
          - namenklapper, 1912-1924, 2322
      - 31e Bataljon Landweer
        - Stamboeken 31e Bataljon Landweer, met namenklapper., 1903-1922; 4035-4042
          - stamboeknummers 1-860, 1903-1908, 4035
          - stamboeknummers 861-1487, 1908-1911, 4036
          - stamboeknummers 1488-2116, 1911-1912, 4037
          - stamboeknummers 2117-3200, 1912-1916, 4038
          - stamboeknummers 3201-4188, 1916-1918, 4039
          - stamboeknummers 4189-5150, 1918-1919, 4040
          - stamboeknummers 5151-6143, 1920-1922, 4041
          - namenklapper, 1903-1921, 4042
        - Stamboeken 31e Bataljon Landweer, met namenklapper., 1903-1922; 2323-2329
          - stamboeknummers 1-986, 1903-1908, 2323
          - stamboeknummers 987-1884, 1908-1912, 2324
          - stamboeknummers 1885-2964, 1912-1916, 2325
          - stamboeknummers 2965-4079, 1916-1918, 2326
          - stamboeknummers 4080-5221, 1918-1920, 2327
          - stamboeknummers 5222-6143, 1920-1922, 2328
          - namenklapper, 1903-1922, 2329
      - 37e Bataljon Landweer
        - Stamboeken 37e Bataljon Landweer, met namenklapper., 1903-1922; 4048-4054
          - stamboeknummers 1-642, 1903-1908, 4048
          - stamboeknummers 643-1308, 1908-1912, 4049
          - stamboeknummers 1309-2194, 1912-1913, 4050
          - stamboeknummers 2195-2963, 1914-1917, 4051
          - stamboeknummers 2964-3857, 1917-1919, 4052
          - stamboeknummers 3858-4697, 1919-1922, 4053
          - namenklapper, 1903-1922, 4054
        - Stamboeken 37e Bataljon Landweer, met namenklappers., 1903-1922; 2330-2336
          - stamboeknummers 1-678, 1903-1909, 2330
          - stamboeknummers 679-1821, 1909-1913, 2331
          - stamboeknummers 1822-2990, 1913-1917, 2332
          - stamboeknummers 2991-3817, 1917-1919, 2333
          - stamboeknummers 3818-4691, 1919-1922, 2334
          - namenklapper, 1903 -, 2335
          - namenklapper, - 1922, 2336
    - 16e Regiment Infanterie met bijbehorende Bataljons Landweer Infanterie
      - 16e Regiment Infanterie
        - Stamboeken 16e Regiment Infanterie, met namenklappers., 1913-1922; 4055-4067
          - stamboeknummers 1-1098, 1913, 4055